【裁判字號】    98,訴,1191
【裁判日期】    981225
【裁判案由】    毒品危害防制條例
【裁判全文】
臺灣基隆地方法院刑事判決              98年度訴字第1191號
公  訴  人  臺灣基隆地方法院檢察署檢察官
被      告  乙○○
上列被告因違反毒品危害防制條例案件，經檢察官提起公訴（九
十八年度毒偵字第一八七二號），被告於本院準備程序先就被訴
事實均為有罪陳述，受命法官於聽取當事人之意見後，合議庭裁
定由受命法官獨任進行簡式審判程序，判決如下：
    主  文
乙○○施用第二級毒品，累犯，處有期徒刑月；又施用第一級
毒品，累犯，處有期徒刑柒月。應執行有期徒刑捌月。
    事  實
一、乙○○前因施用毒品案件，經本院裁定令入勒戒處所觀察、
    勒戒後，認有繼續施用毒品之傾向，再經本院裁定令入戒治
    處所強制戒治，於民國九十四年七月二十八日執行完畢釋放
    ；又因施用第一、二級毒品案件，經臺灣高等法院各判處有
    期徒刑九月及七月，應執行有期徒刑一年二月確定；另因施
    用第二級毒品案件，經臺灣宜蘭地方法院判處有期徒刑六月
    確定，嗣因中華民國九十六年罪犯減刑條例於九十六年七月
    十六日施行，上開各罪均經臺灣宜蘭地方法院裁定減其宣告
    刑二分之一，並定應執行有期徒刑十月確定，於九十六年九
    月十二日易科罰金執行完畢。詎其又先基於施用第二級毒品
    之犯意，於九十八年九月二十日下午六時許，在其基隆市○
    ○區○○路四七二號五樓住處內，以玻璃球燒烤方式，施用
    第二級毒品甲基安非他命（下稱甲基安非他命）一次；另基
    於施用第一級毒品之犯意，於同年、月二十二日上午九時許
    ，在其上開住處內，以針筒注射方式，施用第一級毒品海洛
    因（下稱海洛因）一次。嗣因其業經臺灣基隆地方法院檢察
    署通緝，於同年月二十二日下午七時三十分許，在基隆市○
    ○區○○路十一之一號其友人住處為警查獲，而經其同意採
    尿送驗結果，呈甲基安非他命及海洛因人體代謝物嗎啡陽性
    反應。
二、案經基隆市警察局第二分局報請臺灣基隆地方法院檢察署檢
    察官偵查起訴。
    理  由
一、按觀察、勒戒或強制戒治執行完畢釋放後，五年內再犯毒品
    危害防制條例第十條施用第一、二級毒品之罪者，檢察官應
    依法追訴，毒品危害防制條例第二十三條第二項定有明文。
    被告乙○○前因施用毒品案件，經本院裁定令入勒戒處所觀
    察、勒戒後，認有繼續施用毒品之傾向，再經本院裁定令入
    戒治處所強制戒治，於九十四年七月二十八日執行完畢釋放
    等情，有卷附臺灣基隆地方法院檢察署刑案資料查註紀錄表
    及臺灣高等法院被告前案紀錄表可稽。被告於觀察、勒戒及
    強制戒治執行完畢釋放後五年內再犯本案施用第一、二級毒
    品之罪，自應由檢察官依法追訴。
二、上揭犯罪事實，業據被告於本院準備及審判程序中均自白不
    諱，而被告上開為警採尿送驗結果，亦呈甲基安非他命及嗎
    啡陽性反應，有臺灣尖端先進生技醫藥股份有限公司九十八
    年十月七日濫用藥物檢驗報告、基隆市警察局第二分局偵辦
    毒品案件尿液檢體對照表在卷為憑，足見被告自白屬實而堪
    信。本件事證明確，被告犯行均堪認定，應依法論科。
三、核被告所為，係犯毒品危害防制條例第十條第二項之施用第
    二級毒品罪及同條第一項之施用第一級毒品罪。被告非法持
    有第二級毒品及非法持有第一級毒品之低度行為，分別為各
    該施用之高度行為所吸收，均不另論罪。起訴書原認被告本
    案係「於九十八年九月二十二日十九時四十五分許為警採尿
    時間往前回溯二十四小時內之某時，在不詳地點，以不詳方
    式」施用海洛因，惟此業經公訴檢察官於本院審判程序中當
    庭以言詞更正為如上開事實欄所述，有本院審判程序筆錄在
    卷為憑，基於檢察一體原則，起訴事實應以公訴檢察官到庭
    陳述為準。被告所為施用甲基安非他命及海洛因之行為，犯
    意及行為均各別，應分論併罰。被告有如事實欄一所載之刑
    案前科及有期徒刑執行記錄，有上開刑案資料查註紀錄表及
    被告前案紀錄表可參，其於有期徒刑執行完畢後五年內，故
    意再犯本案有期徒刑以上之各罪，均為累犯，俱應依法加重
    其刑。爰審酌被告前有數次違反麻醉藥品管理條例及毒品危
    害防制條例之前科，迭經執行觀察、勒戒、強制戒治及有期
    徒刑之處遇措施，猶未能深切體認毒品危害己身之鉅，及早
    謀求脫離毒害之道，反而於出監所後伺機再犯，未見有何警
    惕及悔意，自有使其再度接受相當時期監禁處遇以教化性情
    之必要；惟被告就犯罪事實均坦承不諱，犯後態度尚可，且
    施用毒品固戕害個人健康，然未侵害他人權益，犯罪手段平
    和，又其歷年來均僅毒品相關前科，未有其他對他人造成危
    害之犯罪行為，可參前揭被告前案紀錄表，兼衡酌被告施用
    毒品次數、智識程度等一切情狀，分別量處如主文所示之刑
    ，並定其應執行刑。
據上論斷，應依刑事訴訟法第二百七十三條之一第一項、第二百
九十九條第一項前段，毒品危害防制條例第十條第二項、第一項
，刑法第十一條前段、第四十七條第一項、第五十一條第五款，
判決如主文。
本案經檢察官甲○○到庭執行職務。
中    華    民    國    98    年    12    月    25    日
                  刑事第三庭法  官  陳賢德
以上正本證明與原本無異。
如不服本判決應於收受送達後10日內向本院提出上訴書狀，並應
敘述具體理由；其未敘述上訴理由者，應於上訴期間屆滿後20日
內向本院補提理由書(均須按他造當事人之人數附繕本)「切勿逕
送上級法院」。
中    華    民    國    98    年    12    月    29    日
                            書記官  王靜敏
附錄論罪科刑法條
毒品危害防制條例第十條
施用第一級毒品者，處六月以上五年以下有期徒刑。
施用第二級毒品者，處三年以下有期徒刑。

司法院資訊處製作；財團法人民間司法改革基金會備份。
